臺灣桃園地方法院刑事判決　　　　　　　95年度訴字第2866號
公　訴　人　台灣桃園地方法院檢察署檢察官
被　　　告　甲○○
指定辯護人　本院公設辯護人　陳瑞明
上列被告因違反槍砲彈藥刀械管制條例案件，經檢察官提起公訴
（95年度偵字第21481 號），本院判決如下：
    主  文
甲○○未經許可，寄藏其他可發射金屬或子彈具有殺傷力之槍枝
，處有期徒刑年貳月，併科罰金新台幣陸萬元，罰金如易服勞
役，以新台幣仟元折算壹日。扣案如附表所示土造霰彈槍壹枝
，沒收。
    事  實
一、甲○○前曾於民國86年間因過失致死等案件，經本院以87年
    度交易字第4 號判決判處應執行有期徒刑9 月，應提起上訴
    ，經台灣高等法院以87年度交上易字第310 號判決駁回上訴
    確定，於87年10月7 日執行完畢；於93年間因賭博案件，經
    本院以94年度簡字第54號判決判處罰金銀元500 元，於94年
    12月26日執行完畢（不構成累犯）。
二、甲○○明知可發射子彈具有殺傷力之土造霰彈槍，係屬槍砲
    彈藥刀械管制條例第4 條第1 項第1 款規定之其他可發射金
    屬或子彈具有殺傷力之槍枝，未經主管機關許可，不得持有
    、寄藏，竟基於寄藏具有殺傷力槍枝之犯意，於93年1 、2
    月間某日，在其桃園縣中壢市○○路143 之1 號3 樓住處受
    真實姓名年籍不詳年約40餘歲綽號「天生哥」之成年男子委
    託其保管之可發射子彈具有殺傷力如附表所示之土造霰彈槍
    1 枝，未經許可將上開霰彈槍寄藏於上址。嗣於95年9 月24
    日下午4 時許，在桃園縣中埔二街61號8 樓前為警查獲，並
    扣得如附表所示之土造霰彈槍1 枝。
三、案經桃園縣政府警察局龜山分局報請台灣桃園地方法院檢察
    署檢察官偵查起訴。
    理  由
一、訊據被告甲○○固坦承扣案如附表所示土造霰彈槍1 枝，係
    綽號「天生哥」之成年男子於93年1 、2 間月某日放置在其
    桃園縣中壢市○○路143 之1 號3 樓住處，惟辯稱：「天生
    哥」放的時候伊不知道，伊是後來搬家時才發現云云。經查
    ：
  (一)扣案如附表所示土造霰彈槍1 枝，經內政部警政署刑事警察
    局鑑定結果，認係兩截式土造鋼管槍，機械性能良好，可擊
    發12 GAUGE制式霰彈，認具殺傷力，有內政部警政署刑事警
    察局95年10月16日刑鑑字第0950149770號槍彈鑑定書在卷可
    稽（見偵查卷第34至36頁）；而上開槍枝經本院函詢內政部
    ，確屬槍砲彈藥刀械管制條例第4 條第1 項後段所稱之「其
    他可發射金屬或子彈具有殺傷力之各式槍砲」，有內政部96
    年3 月1 日內授警字第0960870300號函附卷可稽。
  (二)被告雖以前詞置辯，惟查：
  1.被告於警詢中即供稱：警方查扣之土造霰彈槍係綽號「天生
    哥」者寄放在伊那邊等語明確（見偵查卷第14頁），被告已
    供承扣案如附表所示土造霰彈槍1 枝係受綽號「天生哥」委
    託而保管。
  2.被告於檢察官訊問時辯稱：是95年9 月24日因為要搬家，在
    整理家裡時才看到云云；於本院審理時辯稱：該扣案槍枝是
    後來伊要搬家時才在住處之沙發上發現的云云，查桃園縣中
    壢市○○路143 之1 號3 樓既係被告住處，而被告於檢察官
    訊問時亦供稱：上址除伊以外，尚有伊弟弟及伊母親共同居
    住等語，而若如被告所辯發現該槍枝處係在「沙發上」，並
    非隱密或經特別藏放，本即相當明顯而極易發現，則被告或
    其家人在上址居住出入本即頻繁，被告豈有經2 年餘方在上
    址沙發發現該槍枝之理？是被告上開所辯，顯與常情不符，
    而不足採信。
  (三)被告於本院準備程序時雖一度供稱：扣案槍枝是「天生哥」
    大概在「93年的冬天」拿到伊住處的云云，經查被告93年3
    年30日即至台灣岩灣技能訓練所執行感訓處分，至95年1 月
    10日因免予繼續執行出監，有台灣高等法案被告前案紀錄表
    1 份在卷足憑，是被告上開所供受託保管扣案槍枝之時間（
    即93年冬天），其已在執行感訓處分，則被告所供上開時間
    ，顯係記憶錯誤，而與事實不符，況被告於本院審理時就取
    得扣案槍枝時間已明確供稱：是在93年1 、2 月時等語（見
    本院96年4 月19日審判筆錄第6 頁），是本件堪認被告係於
    93年1 、2 月間某日，在其桃園縣中壢市○○路143 之1 號
    3 樓住處受綽號「天生哥」之成年男子委託其如附表所示之
    土造霰彈槍1 枝，一併敘明。
  (四)綜上，被告所辯，顯係卸責之詞，不足採信。本件事證明確
    ，被告犯行堪予認定，應依法論科。
二、槍砲彈藥刀械管制條例雖於94年1 月26日修正公布、同月28
    日施行，另刑法部分條文雖亦於94年2 月2 日修正公布，95
    年7 月1 日施行，惟未經許可寄藏、持有槍、彈，其持有之
    繼續，乃行為之繼續，亦即一經持有槍枝，犯罪即已成立，
    其完結須繼續至持有行為終了之時，故包括持有之寄藏槍枝
    行為，自亦為行為之繼續，其犯罪之完結，須繼續至寄藏行
    為終了之時為止（最高法院88年度台上字第7012號、46 08
    號判決意旨可資參照），被告於93年1 、2 月間起受託寄藏
    如附表所示槍枝，其寄藏行為繼續至95年9 月24日16時被警
    查獲時為止，是其犯行應逕以行為終了時之現行法律論處，
    而無新舊法之比較適用，先予敘明。被告未經許可，受託寄
    藏如附表所示具殺傷力之霰彈槍枝，核其所為，係犯槍砲彈
    藥刀械管制條例第8 條第4 項未經許可寄藏可發射子彈具有
    殺傷力之土造霰彈槍罪。再按槍砲彈藥刀械管制條例第8 條
    第4 項、第12條第4 項之罪，係將「持有」與「寄藏」為分
    別之處罰規定，單純之「持有」，固不包括「寄藏」，但寄
    藏之受人委託代為保管，其保管之本身所為之「持有」，既
    係「寄藏」之當然結果，法律上自宜僅就「寄藏」行為為包
    括之評價，不應另就「持有」予以論罪（最高法院74年台上
    字第3400號判例參照），故被告持有上開槍枝之行為，係「
    寄藏」之當然結果，不另論罪。爰審酌具有殺傷力之槍枝係
    屬高度危險之物品，非經主管機關許可，當不得擅自持有或
    受託藏放，被告寄藏土造槍枝，對於他人之身體、生命安全
    所造成之威脅、危害，對社會治安、秩序潛有相當程度之危
    害，及其犯罪之動機、目的、手段、生活狀況、智識程度及
    犯後態度等一切情狀，量處如主文所示之刑，並諭知罰金易
    服勞役之折算標準，以示懲戒。扣案如附表所示之槍枝，屬
    違禁物，依刑法第38條第1 項第1 款之規定宣告沒收。
據上論斷，應依刑事訴訟法第第299 條第1 項前段，槍砲彈藥刀
械管制條例第8 條第4 項，刑法第11條前段、第42條第3 項前段
、第38條第1 項第1 款，判決如主文。
本案經檢察官嵇珮晶到庭執行職務。
中　　華　　民　　國　　96　　年　　4　　月　　30　　日
                  刑事第二庭審判長法　官    徐培元
                                  法  官    林蕙芳
                                  法  官　  鄭吉雄
附表：
┌───┬────────────┬──┬──────┐
│編  號│扣  案  物  品          │數量│備    註    │
├───┼────────────┼──┼──────┤
│  1   │土造霰彈槍（槍枝管制編號│1枝 │係兩截式土造│
│      │0000000000）            │    │鋼管槍，機械│
│      │                        │    │性能良好，可│
│      │                        │    │擊發12 GAUGE│
│      │                        │    │制式霰彈，具│
│      │                        │    │殺傷力      │
└───┴────────────┴──┴──────┘
以上正本證明與原本無異。
如不服本判決，應於送達後10日內，向本院提出上訴狀（應附繕
本）。
                                  書記官    王月香
中　　華　　民　　國　　96　　年　　5 　　月　　3 　　日
附錄論罪科刑依據之法條：
槍砲彈藥刀械管制條例第8條
未經許可，製造、販賣或運輸鋼筆槍、瓦斯槍、麻醉槍、獵槍、
空氣槍或第4 條第1 項第1 款所定其他可發射金屬或子彈具有殺
傷力之各式槍砲者，處無期徒刑或5 年以上有期徒刑，併科新台
幣1 千萬元以下罰金。
未經許可，轉讓、出租或出借前項所列槍枝者，處 5 年以上有期
徒刑，併科新台幣 1 千萬元以下罰金。
意圖供自己或他人犯罪之用，而犯前2 項之罪者，處無期徒刑或7
年以上有期徒刑，併科新台幣1 千萬元以下罰金。
未經許可，持有、寄藏或意圖販賣而陳列第 1 項所列槍枝者，處
3 年以上10年以下有期徒刑，併科新台幣700 萬元以下罰金。第
1項 至第3 項之未遂犯罰之。
